zh-CN: 凉亭顶部设计: 拱形; 扇形; 平顶; 人字型; 凉棚架式; 圆形; 其他
lt-LT: Grotelės viršaus dizainas: Arkos formos; Vėduoklės formos; Plokščia; Dvišlaitis; Pergolos stilius; Apvali; Kita
zh-TW: 涼亭頂部設計: 拱形; 扇形; 平頂; 山牆形; 涼棚風格; 圓形; 其他
pt-PT: Design da secção superior do arco trabalhado: Arqueado; Em forma de leque; Plano; Telhado de duas águas; Estilo pérgola; Redondo; Outro
ko: 아버 상단 디자인: 아치형; 부채꼴형; 플랫; 박공지붕형; 평면형; 라운드; 기타
ro-RO: Designul superior al pergolei: Arcuit; În formă de evantai; Plată; Cu fronton; Stil pergolă; Rotundă; Altele
ru: Дизайн верхней части арки: Дугообразная; Веерообразная форма; Плоская; С фронтоном; Стиль перголы; Круглая; Другая
pl: Konstrukcja górnej części altany: Łukowy; Wachlarzowate; Płaskie; Dwuspadowa; W stylu pergoli; Okrągłe; Pozostałe
th: การออกแบบส่วนบนของซุ้มไม้เลื้อย: ทรงโค้ง; รูปทรงพัด; แบบแบน; รูปทรงหน้าจั่ว; สไตล์เพอร์โกล่า; ทรงกลม; อื่นๆ
fr: Conception de la partie supérieure de la tonnelle: En arche; En forme d’éventail; Plate; À pignon; Style pergola; Rond; Autre
nl: Ontwerp van de overkapping van een prieel: Getoogd; Waaiervormig; Vlak; Met puntgevel; Pergola-stijl; Rond; Overig
vi: Thiết kế mái vòm cổng: Vòm; Hình quạt; Phẳng; Mái đầu hồi; Kiểu giàn hoa Pergola; Tròn; Khác
sv: Design för trädtopp: Bågformad; Fläktformad; Platt; Sabeltak; Pergola-stil; Rund; Övrigt
da: Lysthusdesign: Buet; Vifteformet; Flad; Gavl; Pergola-stil; Rund; Andet
hu: Pergola felsőrész: Íves; Legyező alakú; Lapos; Nyeregtetős; Pergola stílus; Kerek; Egyéb
tr: Çardak üst tasarımı: Kemerli; Yelpaze şeklinde; Düz; Beşik Çatılı; Pergola tarzı; Yuvarlak; Diğer
el: Σχεδιασμός κορυφής αψίδας: Καμάρα; Σε σχήμα βεντάλιας; Επίπεδη; Με δίρριχτη οροφή; Τύπου πέργκολας; Στρογγυλή; Άλλο
sk-SK: Dizajn vrchnej časti altánku: Oblúkový; Vejárovitý tvar; Rovný; Štítový; Pergolový štýl; Okrúhly; Iné
pt-BR: Design superior do caramanchão: Arqueado; Em forma de leque; Plano; Telhado de duas águas; Estilo pergolado; Redondo; Outro
bg-BG: Дизайн на горната част на беседката: Арка; Ветрилообразни; Плоско; Фронтон; Стил пергола; Кръгло; Друго
sl-SI: Oblika vrha vrtnega loka: Oblok; Oblika ventilatorja; Ploščata; Zatrep; Slog pergole; Okrogel; Druga
cs: Design horní části oblouku: Klenuté; Vějířovitý; Ploché; Štítový; Pergolový; Kulatý; Jiné
hr-HR: Dizajn vrha rešetkastog luka: Luk; Lepezasti oblik; Ravna; Sa zabatima; Stil pergole; Okrugla; Ostalo
fi: Lehtimajan kattorakenne: Kaareutuva; Viuhkanmuotoinen; Tasainen; Harjakattoinen; Pergola-tyylinen; Pyöreä; Muu
ja: 東屋トップデザイン: アーチ状; 扇形; フラット; 切妻; パーゴラスタイル; 丸形; その他
it: Design della parte alta del pergolato: Arcuato; A forma di ventaglio; Piatto; A timpano; Stile pergolato; Rotondo; Altro
nb: Trekrone-toppdesign: Buet; Vifteformet; Flat; Gavl; Pergola-stil; Rund; Annet
de: Design für oberen Teil des Laubengangs: Gebogen; Fächerförmig; Flach; Giebel; Pergola-Stil; Kreis; Sonstiges
en: Arbor top design: Arched; Fan shaped; Flat; Gabled; Pergola style; Round; Other
es: Diseño de la parte superior del cenador: Con arcos; En forma de abanico; Plano; A dos aguas; Estilo pérgola; Redondo; Otros